臺灣彰化地方法院刑事判決　　　　　　　99年度易字第1296號
公　訴　人　臺灣彰化地方法院檢察署檢察官
被　　　告　許肇鴻
上列被告因違反毒品危害防制條例案件，經檢察官提起公訴（99
年度毒偵字第2078號），本院依簡式審判程序判決如下：
    主  文
許肇鴻施用第二級毒品，累犯，處有期徒刑柒月，扣案之沾有少
許甲基安非他命之塑膠袋及空瓶各壹個均沒收銷燬，扣案之玻璃
球吸食器壹支沒收。
    事  實
一、許肇鴻前因施用第二級毒品案件，經本院於民國88年8 月4
    日以88年度毒聲字第3252號裁定送觀察、勒戒後，於88年8
    月20日認無繼續施用傾向出所，並經臺灣彰化地方法院檢察
    署檢察官以88年度毒偵字第133 號為不起訴處分確定；又因
    施用第二級毒品案件，經本院以91年度毒聲字第1235號裁定
    送觀察、勒戒後，認有繼續施用毒品之傾向，再經臺灣彰化
    地方法院檢察署檢察官提起公訴並聲請強制戒治，強制戒治
    部分，經本院於91年6 月12日以91年度毒聲字第1504號裁定
    令入戒治處所施以強制戒治，於92年6 月9 日執行完畢釋放
    ，起訴部分，則經本院於91年7 月29日以91年度易字第612
    號判決處有期徒刑7 月確定，經入監服刑，於93年1 月4 日
    縮短刑期執行完畢。復因施用第二級毒品案件，先後經本院
    於96年12月31日、97年6 月24日，分別以96年度易字第1776
    號、97年度彰簡字第741 號判決處有期徒刑5 月、6 月確定
    ，二者接續執行，甫於98年4 月1 日縮短刑期執行完畢。詎
    其仍不思悔改，復基於施用第二級毒品甲基安非他命之犯意
    ，於99年10月26日上午10時許，在其位於彰化縣田尾鄉○○
    村○○路105 號住處之廁所內，以將甲基安非他命置於玻璃
    球內燒烤之方式，施用甲基安非他命1 次。嗣為警於99年10
    月27日持本院核發之搜索票至其上開住處執行搜索查獲，並
    扣得其所有供施用毒品所用之玻璃球吸食器1 支、沾有少許
    甲基安非他命之塑膠袋及空瓶各1 個，復經徵其同意採集尿
    液送驗後，結果呈安非他命及甲基安非他命陽性反應，始悉
    上情。
二、案經彰化縣警局北斗分局報請臺灣彰化地方法院檢察署檢察
    官偵查起訴。
    理  由
一、被告許肇鴻所犯為死刑、無期徒刑、最輕本刑為3 年以上有
    期徒刑或高等法院管轄第一審案件以外之罪，並於本院行準
    備程序時就被訴事實為有罪之陳述，本院合議庭依刑事訴訟
    法第273 條之1 第1 項規定，裁定改由受命法官獨任行簡式
    審判程序，合先敘明。
二、上揭事實，業據被告於警詢、偵訊及本院審理中均坦承不諱
    ，且被告於99年10月27日經警採集其尿送檢驗結果，確呈安
    非他命、甲基安非他命陽性反應，此有應受尿液採驗人尿液
    檢體採集送驗紀錄表、詮昕科技股份有限公司於99年11月10
    日出具之編號9A290193號濫用藥物尿液檢驗報告各1 紙及照
    片5 張在卷可稽；此外，尚有扣案之玻璃球吸食器1 支、沾
    有少許甲基安非他命之塑膠袋及空瓶各1 個足資佐證，足認
    被告任意性自白與事實相符。又被告前因施用第二級毒品案
    件，經本院以88年度毒聲字第3252號裁定送觀察、勒戒後，
    於88年8 月20日認無繼續施用傾向出所，並經臺灣彰化地方
    法院檢察署檢察官以88年度毒偵字第133 號為不起訴處分確
    定；又因施用第二級毒品案件，經本院以91年度毒聲字第12
    35號裁定送觀察、勒戒後，認有繼續施用毒品之傾向，再經
    臺灣彰化地方法院檢察署檢察官提起公訴並聲請強制戒治，
    強制戒治部分，經本院以91年度毒聲字第1504號裁定令入戒
    治處所施以強制戒治，於92年6 月9 日執行完畢釋放，起訴
    部分，則經本院於91年7 月29日以91年度易字第612 號判決
    處有期徒刑7 月確定，經入監服刑，於93年1 月4 日縮短刑
    期執行完畢之事實，復有臺灣彰化地方法院檢察署刑案資料
    查註紀錄表、臺灣高等法院被告全國前案紀錄表各1 份在卷
    可證。綜上所述，本件事證已臻明確，被告前開犯行，堪以
    認定，應予依法論科。
三、按甲基安非他命為毒品危害防制條例第2 條第2 項第2 款所
    規定之第二級毒品，不得施用。是核被告所為，係犯毒品危
    害防制條例第10條第2 項之施用第二級毒品罪；被告為供施
    用而持有毒品之低度行為，應為施用之高度行為所吸收，不
    另論罪。又被告前有事實欄所載之前科資料，有臺灣高等法
    院被告前案紀錄表1 份在卷可稽，被告於受有期徒刑執行完
    畢後5 年內故意再犯本件有期徒刑以上之罪，為累犯，應依
    刑法第47條第1 項規定，加重其刑。爰審酌被告曾因施用毒
    品經送觀察、勒戒及強制戒治後，仍未知警惕，再犯本案之
    罪，足見其雖經上開治療程序，仍未徹底戒除惡習遠離毒害
    ，顯未能善體國家設置觀察、勒戒機構，協助毒品施用者戒
    除毒害之良法美意，且於強制戒治後，又有多次施用毒品前
    科，素行非佳；惟念及施用毒品本質上係戕害自身健康之行
    為，尚未嚴重破壞社會秩序或侵害他人權益，暨其犯後尚知
    坦承犯行、態度良好等一切情狀，量處如主文所示之刑，以
    示懲儆。至扣案之塑膠袋及空瓶各1個，經彰化縣警察局北
    斗分局檢驗結果，確呈安非他命類反應，有該局查獲涉嫌毒
    品危害防制條例毒品初步檢驗報告表1紙及照片1張在卷可佐
    ，復據被告於本院審理中供稱上開物品為其所有用以裝本件
    甲基安非他命之物等語（見本院卷第18頁背面），而被告經
    警採尿送驗結果，確係檢出甲基安非他命、安非他命陽性反
    應，已如前述，堪認扣案之塑膠袋及空瓶各1個係被告施用
    甲基安非他命時，用於裝盛甲基安非他命使用，其沾染毒品
    後，袋內或瓶內均會有極微量毒品殘留，無法完全析離（法
    務部調查局93年3月19日調科壹字第09300113060號函釋參照
    ），是該扣案之沾有甲基安非他命之塑膠袋及空瓶各1個，
    應與所沾附殘留之甲基安非他命，併依毒品危害防制條例第
    18 條第1項前段之規定沒收銷燬之。另扣案之玻璃球吸食器
    1支，亦係被告所有，為其供施用毒品所用之物，業據被告
    自承在卷（見本院卷第18頁背面），爰依刑法第38條第1項
    第2款之規定，宣告沒收。
據上論斷，應依刑事訴訟法第273 條之1 第1 項、第299 條第1
項前段，毒品危害防制條例第10條第2 項、第18條第1 項前段，
刑法第11條、第47條第1 項、第38條第1 項第2 款，判決如主文
。
本案經檢察官朱健福到庭執行職務。
中    華    民    國   100    年    1     月    5     日
                  刑事第三庭    法  官    林怡君
以上正本證明與原本無異。
如不服本判決，應於收受判決後10日內向本院提出上訴書狀，並
應敘述具體理由；其未敘述上訴理由者，應於上訴期間屆滿後20
日內向本院補提理由書（均須按他造當事人之人數附繕本「切勿
逕送上級法院」）。
中    華    民    國   100    年    1     月    5     日
                                書記官    顧嘉文
附錄本案論罪科刑法條全文：
毒品危害防制條例第10條
施用第一級毒品者，處 6 月以上 5 年以下有期徒刑。
施用第二級毒品者，處 3 年以下有期徒刑。